【裁判字號】    97,交聲,1408
【裁判日期】    970526
【裁判案由】    違反道路交通管理處罰條例聲明異議
【裁判全文】
臺灣臺北地方法院交通事件裁定        97年度交聲字第1408號
原處分機關  臺北市交通事件裁決所
異  議  人
即受處分人  甲○○
上列異議人即受處分人因違反道路交通管理處罰條例案件，對於
臺北市交通事件裁決所於民國97年5 月8 日所為北市裁二字裁22
—AEW522543 號處分，聲明異議，本院裁定如下：
    主  文
異議駁回。
    理  由
一、原處分意旨略以：異議人即受處分人甲○○（下稱異議人）
    ，於民國96年11月5 日上午10時58分許，駕駛車號0360-ET
    號自用小貨車，行經臺北市○○○路○ 段、西園路1 段，為
    臺北市政府警察局萬華分局交通分隊執勤員警攔停，舉發其
    有「駕照吊扣期間行駛車輛」之違規。異議人逾舉發通知單
    上所載應到案日期後提出申訴，經原處分機關即臺北市交通
    事件裁決所調查結果，認受處分人之違規行為明確，而以受
    處分人有「駕駛執照吊扣期間駕駛小型車」之違規行為，依
    違反道路交通管理處罰條例第21條第1 項第5 款、第3 項後
    段及第67條第3 項規定，裁處罰鍰新臺幣（下同）11,000元
    ，吊銷駕駛執照，並自97年6 月8 日起1 年內禁止重新考領
    駕駛執照。
二、異議意旨略以：本案異議人自知有錯，願意付罰金11,000元
    ，但請不要吊銷駕照，否則工作不保，生活會有困難等語。
三、按汽車駕駛人，駕駛執照吊扣期間駕駛小型車或機器腳踏車
    者，處6,000 元以上12,000元以下罰鍰，並當場禁止其駕駛
    ，且吊銷其駕駛執照，道路交通管理處罰條例第21條第1 項
    第5 款及第3 項後段，分別定有明文。次按汽車駕駛人，曾
    依道路交通管理處罰條例其他各條規定吊銷駕駛執照者，1
    年內不得考領駕駛執照，同條例第67條第3 項亦有明定。
四、經查，異議人汽車駕照前因酒駕違規遭吊扣，期間自95年11
    月13日起至96年11月12日止之事實，有異議人駕照查詢資料
    1 紙在卷可稽。異議人於前開駕照吊扣期間內之96年11月5
    日上午10時58分許，駕駛上開自用小貨車，行經臺北市○○
    ○路○ 段與西園路1 段時，為警攔查發現其有「駕駛執照吊
    扣期間駕駛小型車」之違規行為，並當場掣單舉發之事實，
    業據受處分人所不爭執，亦有臺北市政府警察局北市警交字
    第AEW522543 號舉發違反道路交通管理事件通知單1 紙在卷
    可稽。是本件事證明確，受處分人違規行為堪予認定。至受
    處分人雖以駕照若被吊銷並禁考1 年，將影響其生計等語置
    辯，惟仍不足以作為本件免罰之依據。又行政機關對違反道
    路交通管理處罰條例之違規行為所作成之行政罰，均須依據
    道路交通管理處罰條例、違反道路交通管理事件統一裁罰基
    準表之規定，立法者並未賦予行政機關得依情節輕重而自為
    行政裁量之權限，況道路交通管理處罰條例中，亦無得將吊
    銷之駕照發還等相關規定，是受處分人上開所請，與法未合
    。
五、綜上所述，本件受處分人確有於駕駛執照吊扣期間駕車之違
    規事實，是原處分機關依道路交通管理處罰條例第21條第1
    項第5 款及第67條第3 項及違反道路交通管理事件統一裁罰
    基準表之規定，裁處受處分人罰鍰11,000元，吊銷駕駛執照
    ，及1 年內禁考，於法並無違誤。從而，本件異議為無理由
    ，應予駁回。
據上論斷，應依道路交通案件處理辦法第19條，裁定如主文。
中    華    民    國    97    年    5     月    26    日
                        交通法庭法  官  江俊彥
以上正本證明與原本無異。
如不服本裁定，應於送達後5 日內，向本院提出抗告狀。
                                書記官  劉英芬
中    華    民    國    97    年    5     月    30    日


司法院資訊處製作；財團法人民間司法改革基金會備份。
